臺灣桃園地方法院交通事件裁定　　　　　　　　　 九十年度交聲字第三五五號
　　異　議　人
　　即受處分人　甲○○
右列受處分人因違反道路交通管理處罰條例案件，不服交通部公路局新竹區監理所桃
園監理站中華民國九十年十月二十四日桃監裁五字第裁五二－Ｄ00000000號
號裁決，聲明異議，本院裁定如左：
    主      文
異議駁回。
    理      由
一、原處分意旨略以：聲明異議人甲○○所Ｌ７－１４７５號小自客車於九十年六月
    十三日二十一時三十九分行經台十五線三六公里處，為桃園縣警察局交通隊舉發
    「１．不遵守道路交通標誌之指示。２．塗抹污損牌照不能辨認其號牌」，並填
    掣桃警交相字第Ｄ00000000號違規通知單移送交通部公路局新竹區監理
    所桃園監理站處理：桃園監理站遂依前開違規事實，違反道路交通管理處罰條例
    第六十條第二項第三款及第十三條第一項第一款規定裁處聲明異議人新台幣三千
    三百元。受處分人聲明異議意旨略以：緣聲明異議人駕駛Ｌ７－１４７５號汽車
    ，無牌照污損不易辨識，而聲明人於違規當時為警舉發：因牌照上方有燈泡照明
    ，外加照相角度非正後方，以致有此情形，且採證相片非無法辨識，舉發實有違
    誤，原裁決顯有不當，為此聲明異議云云。
二、依道路交通安全規則第九十條規定駕駛人駕駛汽車，應遵守道路交通標誌、標線
    、號誌之指示。依同法第十一條第二項規定汽車號牌不得變造損毀、塗抹或粘貼
    其他材料，加裝邊框或霓虹燈、裝置旋轉架或顛倒懸掛，並不得以他物遮蔽，如
    有污穢，致不能辨其號牌時，應洗刷清楚，而違反上開規定者，「汽車駕駛人不
    遵守道路交通標誌、標線、號誌之指示者，處新台幣九百元以上一千八百元以下
    罰鍰」、「汽車行駛有損毀或變造汽車牌照、塗抹污損牌照，或以安裝其他器具
    之方式，使不能辨認其牌號者，處汽車所有人新台幣二千四百元以上四千八百元
    以下罰鍰，並責令申請換領牌照或改正」，道路交通管理處罰條例第六十條第二
    項第三款、第十三條第一款分別定有明文。經查本件係屬照相逕行舉發之案件，
    有桃園縣警察局桃警交相字第Ｄ00000000號舉發違反道路交通管理事件
    通知單影本及違規相片二紙在卷足稽，而據卷附之採證照片，異議人甲○○駕駛
    之Ｌ７－１４７５號自用小客車於九十年六月十三日晚上九時三十九分許行經台
    十五線三十五公里處遇正前方管制號誌為紅燈時，猶越過路口前之白色停止線至
    後車輪均越過白色停止線始暫停之情，而該車後方牌號「Ｌ７－１４７５」，其
    中「４」部分特別亮白，不易看出係「４」，乍看下易誤為「１」之情，有卷附
    之採證照片二紙在卷可稽，雖異議人於甲○○於九十一年一月二十一日、九十一
    年一月二十八日本院調查時均辯稱「：我的牌照沒有污損、塗抹或裝置使車號不
    堪辨識之裝置，我的車牌照上面有二個牌照燈，這是該車原有的裝置，每一部車
    都有上開裝置，並不是我事後加裝故意使車號不堪辨識，而且依取締照片我的牌
    號並沒有不堪辨識，對於我當時未遵守路面白色標線部分，我沒有異議：」、「
    ：我的車子車牌部分沒有加裝任何使車號不清楚的裝置，而且違規照片上也可以
    很清楚看到我的車號，違規單舉發之事由不實在：」等語，惟經本院於九十一年
    二月十八日當庭諭知證人王瓊琳小隊長通知車主即異議人甲○○駕駛Ｌ７－１４
    ７５號自用小客車至桃園縣警察局交通隊勘驗有無塗抹污損牌照使不能辯認其牌
    號之情事，經證人王瓊琳小隊長提供之Ｌ７－１４７５號自用小客車前後車牌照
    片二紙，前車牌之「Ｌ７－１４７５」每一數字均清淅可見，而後車牌之「Ｌ７
    －１４７５」數字，其中「４」之字體較諸其他數字淡白，由於上開二紙照片拍
    攝之地點係在路邊，時間是在白天，可見非異議人甲○○於異議狀所述之：因牌
    照上方有燈泡照明，外加照相角度非正後方，以致有此情形：」，而證人王瓊琳
    於勘驗報告中亦指出「：前車牌無恙，後車牌之車號『４』字有毀損，似有規避
    照相之嫌：」，有報告一紙在卷可稽，而道路交通管理處罰條例第十三條第一款
    之所謂「損毀汽車牌照，或將牌照塗抹，使不能辨認其牌照者」，應指使汽車牌
    照加以損毀、塗抹，而在客觀上達一般人以肉眼觀察之方式均難以辨認之一切損
    毀、塗抹行為，蓋號牌之於汽車猶如身分證之於人，號牌實係辨別汽車之重要標
    誌，否則若滿街悉盡為懸掛無法辨認號牌之車輛，對道路動力交通之安全管理乃
    至刑事案件之偵防均將產生重大危害與阻礙，該條款之規定意旨實與道路交通管
    理處罰條例第十二條第一項第七款處罰未懸掛號牌之汽車所有人相當。如前所，
    本件係屬照相逕行舉發之案件，依所函送之舉發照片原本二紙觀之，聲請人懸掛
    於車後之「Ｌ７－１４７５」牌照號碼之「４」數字反光甚為強烈，乍看下易誤
    為「１」，若本件照相舉發之自動照相機設置之位置不同，顯會因反光而無法顯
    示「４」字，是異議人甲○○所有之Ｌ７－１４７５號自用小客車後車牌之牌號
    「４」之漆有遭毀損，且有致使不能辨認整個號牌之程度，是其異議人甲○○辨
    稱依取締照片其號牌並無不堪辨識之詞，亦不足採。由於異議人甲○○於右述時
    、地駕駛Ｌ７－１４７５號自用小客車行經路口遇紅燈時越過白色停止線始暫停
    ，未遵守標線之指示，該車後車牌之牌號「４」字有毀損致使整個牌號不易辨識
    ，甚而無從辨識，從而原裁決機關援引首揭規定，對異議人甲○○裁處罰鍰，依
    法洵屬有據。異議人甲○○猶執前詞任意指摘原處分不當，要無可採，應予駁回
    。
三、依道路交通管理處罰條例第八十七條第二項、道路交通案件處理辦法第十九條，
    裁定如主文。
中      華      民      國    九十一    年      五      月    三十一    日
                              臺灣桃園地方法院交通法庭
                     法  官  林  婷  立
右正本證明與原本無異。
如不服本裁定，應於裁定送達後五日內向本院提出抗告狀。
                                 書記官   黃  子  祝
中        華        民        國   九十一   年     六     月    五    日
